【裁判字號】    95,訴,1491
【裁判日期】    950621
【裁判案由】    毒品危害防制條例
【裁判全文】
臺灣臺中地方法院刑事判決              95年度訴字第1491號
公  訴  人  臺灣臺中地方法院檢察署檢察官
被      告  甲○○
上列被告因毒品危害防制條例案件，經檢察官提起公訴（九十五
年度毒偵字第二０六二號），被告於本院行準備程序時就被訴事
實為有罪之陳述，經受命法官聽取當事人意見後，由本院合議庭
裁定以簡式審判程序審理，判決如下：
    主    文
甲○○連續施用第一級毒品，累犯，處有期徒刑拾壹月，扣案之
第一級毒品海洛因壹包（毛重約參點陸公克）沒收銷燬之；又連
續施用第二級毒品，累犯，處有期徒刑陸月。應執行有期徒刑壹
年肆月，扣案之第一級毒品海洛因壹包（毛重約參點陸公克）沒
收銷燬之。
    犯罪事實
一、甲○○前曾於民國八十九年間，因施用毒品案件，經送觀察
    、勒戒後，認有繼續施用毒品之傾向，經檢察官續聲請強制
    戒治獲准，嗣在戒治期間成效良好而於九十年四月四日停止
    戒治，並交付保護管束，保護管束期間於九十年七月十四日
    （起訴書誤繕為同年月十六日）期滿未經撤銷視為執行完畢
    ；又於九十三年間因竊盜、違反動產擔保交易法案件，經法
    院判處有期徒刑二年、三月確定，定應執行刑有期徒刑二年
    一月確定，於九十五年三月九日縮短刑期期滿於翌日出獄。
    詎仍不知悔改，於前開停止戒治交付保護管束期滿視為強制
    戒治執行完畢釋放後五年內，又基於施用第一級毒品海洛因
    之概括犯意，自九十五年四月四或五日起至同年月二十六日
    止，先後在其位於臺中縣豐原市○村路九十八巷二十四號住
    處、臺中縣豐原市○○路友人住處，以將毒品海洛因攙水入
    注射針筒內之肌肉注射方式，施用毒品海洛因計三、四次。
    復另行基於施用第二級毒品甲基安非他命之概括犯意，於九
    十五年四月四日或五日，及同年月二十六日，先後在上開臺
    中縣豐原市○○路友人住處，以將毒品甲基安非他命置於玻
    璃球吸食器內，下以火燒烤吸食其煙霧之方式，施用毒品甲
    基安非他命計二次。嗣於九十五年四月二十六日十五時四十
    分許，在臺中縣豐原市○○○路一八九號前為警查獲，並當
    場在其長褲右口袋之眼鏡盒內起獲毒品海洛因一包（毛重約
    三點六公克）。經採其尿液送驗呈現嗎啡、可待因、安非他
    命及甲基安非他命均陽性反應，而悉上情。
二、案經臺中縣警察局豐原分局報請臺灣臺中地方法院檢察署檢
    察官偵查起訴。
    理    由
一、訊據被告甲○○坦承上開犯罪事實不諱，經採其尿液送驗結
    果，呈現嗎啡、可待因、安非他命及甲基安非他命均陽性反
    應，有中山醫學大學附設醫院檢驗科藥物檢測中心出具之報
    告書、臺中縣警察局豐原分局委託鑑驗尿液代號與真實姓名
    對照表、警員製作查獲經過之職務報告書及現場照片等件在
    卷，及海洛因一包（毛重約三點六公克）扣案可資佐證，足
    見其自白確與事實相符。又被告前曾於八十九年間，因施用
    毒品案件，經送觀察、勒戒後，認有繼續施用毒品之傾向，
    經檢察官續聲請強制戒治獲准，嗣在戒治期間成效良好而於
    九十年四月四日停止戒治，並交付保護管束，保護管束期間
    於九十年七月十四日期滿未經撤銷視為執行完畢等節，有臺
    灣高等法院被告前案紀錄表乙份在卷可徵，其於前開停止戒
    治交付保護管束期滿視為強制戒治執行完畢釋放後五年內，
    復犯施用毒品之罪，依毒品危害防制條例第二十三條第二項
    規定，應予依法論科。
二、核被告所為，係犯毒品危害防制條例第十條第一項、第二項
    之施用第一級、第二級毒品罪。被告為施用第一級、第二級
    毒品而分別持有第一級、第二級毒品之行為，其持有第一級
    、第二級毒品之行為應分別為嗣後施用第一級、第二級毒品
    之行為所吸收，均不另論罪。被告先後多次施用第一級、第
    二級毒品犯行，均時間緊接，手段相同，所犯構成要件復相
    同，顯係基於概括犯意反覆為之，為連續犯，應依刑法第五
    十六條各論以一罪，並均依法加重其刑。公訴人雖未及就被
    告於九十五年四月四日或五日曾施用毒品甲基安非他命一次
    之犯行提起公訴，然此部分與已起訴之施用毒品甲基安非他
    命部分具有連續犯之裁判上一罪關係，基於審判不可分法理
    ，本院自得併予審理。又公訴人雖認被告係自九十五年三月
    十日出獄當日起開始有施用毒品海洛因之犯行，然為被告所
    否認，並供稱係自同年月四日或五日起才又開始施用，且遍
    查卷證資料，並無證據顯示被告曾供稱自九十五年三月十日
    起即有施用毒品之犯行，是被告於出獄後再度施用毒品海洛
    因之時間仍以其於本院訊問、審理時所供述者為準，公訴人
    起訴被告自九十五年三月十日起至同年四月四日或五日止之
    施用毒品海洛因犯行則不能證明其犯罪，並經蒞庭公訴人當
    庭予以減縮，是本院不另為無罪判決之諭知；又被告直承其
    最後一次施用毒品甲基安非他命時間為九十五年四月二十六
    日當日，即公訴人所指之九十五年四月二十六下午三時四十
    分為警查獲採尿往前回溯九十六小時內之某時許，此部分事
    實應予補充，併予敘明。至其所犯前開二罪，犯意個別，行
    為互異，應予分論併罰。末查，被告前曾於九十三年間因竊
    盜、違反動產擔保交易法案件，經法院判處有期徒刑二年、
    三月確定，定應執行刑有期徒刑二年一月確定，於九十五年
    三月九日縮短刑期期滿於翌日出獄等情，有前開紀錄表可參
    ，其於前案有期徒刑執行完畢後五年內再犯本案有期徒刑以
    上之罪，為累犯，依刑法第四十七條規定，以上二罪均依法
    加重其刑，並均依法遞加重其刑。爰審酌被告前已經過觀察
    、勒戒及強制戒治等療程（詳前開紀錄表），猶未能戒絕毒
    品，顯然依賴毒品甚深，暨考以其施用毒品次數、頻率、施
    用方法，及犯後均坦承犯行無誤，態度良好等一切情狀，分
    別量處如主文所示之刑，並定其應執行之刑。至扣案之毒品
    海洛因一包（毛重約三點六公克），為違禁物，依毒品危害
    防制條例第十八條第一項前段規定諭知沒收銷燬之。
據上論斷，應依刑事訴訟法第二百九十九條第一項前段、第二百
七十三條之一第一項，毒品危害防制條例第十條第一項、第二項
、第十八條第一項前段，刑法第十一條、第五十六條、第五十一
條第五款、第四十七條，判決如主文。
中    華    民    國    95    年     6    月    21    日
                  刑事第三庭    法  官  賴妙雲
上正本證明與原本無異。
如不服本判決，應於送達後十日內向本院提出上訴狀（須附繕
本），上訴於台灣高等法院台中分院。
                                書記官  孫曉鳳
中    華    民    國    95    年    6    月     21    日
附錄論罪科刑法條
毒品危害防制條例第十條第一項
第 10 條    施用第一級毒品者，處六月以上五年以下有期徒刑。
            施用第二級毒品者，處三年以下有期徒刑。


司法院資訊處製作；財團法人民間司法改革基金會備份。
